---
title: "Análisis Exploratorio"
output: github_document
---

```{r setup, include=FALSE}
knitr::opts_chunk$set(echo = TRUE)
```

# Analice el comportamiento de los distintos equipos a través de análisis exploratorios, limpieza de datos y visualización de datos. La base de datos se llama Primer_Tiempo2020.csv

## 1. LIBRERÍAS

```{r}
library(quanteda)
library(dplyr)
library(tidyverse)
library(utf8)
library(ggplot2)
```

## 2. BASE DE DATOS

# Se cargan los datos y se revisa con qué tipo de variables se trabajarán.

```{r}
datos <- read_csv("C:/Users/cvill/OneDrive/Documentos/GitHub/Data_Mining/Actividades/Actividad 1. Análisis Exploratorio de datos/Primer_Tiempo2020.csv")
head(datos)
```

## 3. VARIABLES

# Se eliminan de la base de datos las variables que no se utilizarán para el análisis.

```{r}
datos <- datos[,!(colnames(datos) %in% c("id_partido", "fasepartido", "local", "tiempo","formationUsed", "torneo"))]

head(datos)
```

## 4. SUB DATAFRAMES

# Se crean las bases "Pases" y "Tiros" que contienen información relevante para el campo que quieran ser analizado.

```{r}

Pases = datos[,colnames(datos) %in% c("equipo", "partido", "accuratePass", "totalPass", "precision_pases")]
Pases = Pases[order(Pases$precision_pases, decreasing = TRUE),]

head(Pases)
```

```{r}
Tiros = datos[,colnames(datos) %in% c("equipo", "partido", "goals", "ontargetScoringAtt", "totalScoringAtt", "blockedScoringAtt", "shotOffTarget", "precision_tiros")]
Tiros = Tiros[order(Tiros$goals, decreasing = TRUE),]

head(Tiros)
```

## 5. ANÁLISIS DE EQUIPO

# Se seleccionará un equipo de la base de datos para analizar el rendimiento de pases y tiros registrados.

```{r}
equipo <- unique(datos['equipo'])


equipo1 <- "Colo Colo"

equipo
equipo1
```

```{r}
equipo_data <- filter(datos, equipo == equipo1)
equipo_Pases <- filter(Pases, equipo == equipo1)
equipo_Tiros <- filter(Tiros, equipo == equipo1)
```

```{r}
#Se elimina de la base la columna "equipo"
equipo_Pases <- equipo_Pases[,!(colnames(equipo_Pases) %in% c("equipo"))] 

#Se añade el promedio de pases a la base de Colo Colo
Promedios_Pases <- c("Promedio Pases",mean(equipo_Pases$accuratePass),mean(equipo_Pases$totalPass),mean(equipo_Pases$precision_pases))
equipo_Pases <- rbind(equipo_Pases, Promedios_Pases)

#Se añade el máximo de pases a la base de Colo Colo
Max_Pases <- c("Max Pases",max(equipo_Pases$accuratePass),max(equipo_Pases$totalPass),max(equipo_Pases$precision_pases))
equipo_Pases <- rbind(equipo_Pases, Max_Pases)

#Se añade el mínimo de pases a la base de Colo Colo
Min_Pases <- c("Min Pases",min(equipo_Pases$accuratePass),min(equipo_Pases$totalPass),min(equipo_Pases$precision_pases))
equipo_Pases <- rbind(equipo_Pases, Min_Pases)

head(equipo_Pases)
```

```{r}
#Se elimina de la base la columna "equipo"
equipo_Tiros <- equipo_Tiros[,!(colnames(equipo_Tiros) %in% c("equipo"))] 

#Se añade el promedio de precisión de tiros a la base
Promedios_Tiros <- c("Promedio Pases",mean(equipo_Tiros$totalScoringAtt),mean(equipo_Tiros$goals),mean(equipo_Tiros$precision_tiros))
equipo_Tiros <- rbind(equipo_Tiros, Promedios_Tiros)

#Se añade el máximo de pases a la base
Max_Tiros <- c("Max Pases",max(equipo_Tiros$totalScoringAtt),max(equipo_Tiros$goals),max(equipo_Tiros$precision_tiros))
equipo_Tiros <- rbind(equipo_Tiros, Max_Tiros)

#Se añade el mínimo de pases a la base
Min_Tiros <- c("Min Pases",min(equipo_Tiros$totalScoringAtt),min(equipo_Tiros$goals),min(equipo_Tiros$precision_tiros))
equipo_Tiros <- rbind(equipo_Tiros, Min_Tiros)

equipo_Tiros
```

## 6. GRÁFICOS DE RENDIMIENTO

# Se visualiza el comportamiento de los pases y tiros comparandolos con la precisión que obtuvieron en base a los partidos jugados.

```{r}

equipo_data_Pases <- equipo_data[order(equipo_data$accuratePass, decreasing = FALSE),]

dotchart(equipo_data_Pases$totalPass, labels = utf8_encode(equipo_data_Pases$partido), main="Pases Acertados", pch = 16, col=c("darkblue","dodgerblue"),lcolor="gray90", cex=0.8, xlab = "Pases", ylab = "Partido", cex.main=2,cex.lab=1.5)



equipo_data_Tiro <- equipo_data[order(equipo_data$accuratePass, decreasing = FALSE),]

dotchart(equipo_data_Tiro$precision_tiros, labels = utf8_encode(equipo_data_Tiro$partido), main="Precisión de Tiros", pch = 16, col=c("darkblue","dodgerblue"),lcolor="gray90", cex=0.8, xlab = "precisión", ylab = "Partido", cex.main=2,cex.lab=1.5)


```